【裁判字號】    97,消債抗,129
【裁判日期】    971202
【裁判案由】    清算事件
【裁判全文】
臺灣板橋地方法院民事裁定           97年度消債抗字第129號
抗  告  人  乙○○
相  對  人  甲○○
上列抗告人因消費者債務清理條例事件，對於中華民國97年9 月
17日本院97年度消債清字第31號裁定，提起抗告，本院裁定如下
：
    主  文
抗告駁回。
抗告費用新臺幣壹仟元由抗告人負擔。
    理  由
一、原裁定意旨：相對人以其有債務不能清償情事，前向最大債
    權銀行請求共同協商成立，約定相對人每月應繳納金額新台
    幣（下同）13582 元，嗣相對人因非自願性失業致無力繼續
    履行上開協商方案，又查無其有消費者債務清理條例第6 條
    第3 項、第8 條或第82條第2 項所定駁回清算聲請之事由存
    在，並因相對人無任何財產，且持續失業中，因認其不敷清
    償清算程序之費用，爰依法裁定開始清算程序，並同時終止
    清算程序。
二、本件抗告意旨略以：抗告人與相對人間有債務及刑事糾紛，
    茲因相對人於95年11月開立本票予聲請人後，蓄意將其名下
    原車牌號碼CG-6699 號之車輛過戶予相對人之父鍾昭明，蓄
    意脫產，嗣聲請人持上開本票聲請裁定准予強制執行，惟僅
    取得債權憑證1 紙，爰求為廢棄原裁定云云。
三、經查：本件相對人甲○○因不可歸責與己之事由，致無力履
    行前以書面向最大債權金融機構台新國際商業銀行共同協商
    成立之債務清償方案，又其無擔保或無優先權之債務總額未
    逾1,200 萬元，且無其他財產，亦無駁回清算聲請之事由存
    在，故原審審酌相對人所提事證，依本條例第85條規定，為
    開始清算並同時終止清算程序之裁定，於法並無違誤。本件
    抗告人雖主張相對人有蓄意脫產致影響其權益云云，惟清算
    制度之目的，在於使各債權人獲得平等之清償，避免債務人
    遭受多數債權人個別對其強制執行，而無法重建經濟。是以
    ，債務人如有隱匿、毀損應屬清算財團之財產、以顯不相當
    之對價出賣其財產等不利於債權人之處分，或於清算聲請前
    一年，已有清算之原因，而隱匿其事實，使他人與之為交易
    致生損害之不誠實行為，致損害債權人之權益、影響清算程
    序之進行，則法院於終止清算程序後，得不為免責之裁定，
    此觀本條例第134 條第1 項第2 款及第5 款規定立法意旨甚
    明。故本件抗告人所述相對人脫產之情縱屬真實，揆諸前揭
    說明，僅生相對人不得免責之效果，難認影響債權人之權益
    。是本件抗告意旨指摘原裁定為不當，求予廢棄云云，為無
    理由，應予駁回。
四、據上論結，本件抗告為無理由，依消費者債務清理條例第15
    條，民事訴訟法第495 條之1 第1 項、第449 條第1 項、第
    95條、第78條，裁定如主文。
中    華    民    國    97    年    12    月    2     日
                  民事第二庭    審判長  蕭胤瑮
                                法  官  程怡怡
                                法  官  陳財旺
以上正本證明與原本無異。
本裁定不得抗告。
中    華    民    國    97    年    12    月    2     日
                                書記官  孫國慧


司法院資訊處製作；財團法人民間司法改革基金會備份。
